臺灣高等法院刑事裁定
109年度聲字第694號
聲  請  人  臺灣高等檢察署檢察官
受  刑  人  簡銘皇




上列聲請人因受刑人數罪併罰有二裁判以上，聲請定其應執行之
刑（聲請案號：臺灣高等檢察署109年度執聲字第277號），本院
裁定如下：
    主  文
簡銘皇犯如附表所示各罪所處之刑，應執行有期徒刑貳拾陸年。
    理  由
一、聲請意旨略以：受刑人簡銘皇因違反毒品危害防制條例等數
    罪，先後經判決確定如附表，應依刑法第53條、第51條第5
    款規定，定其應執行之刑，爰依刑事訴訟法第477條第1項規
    定，聲請裁定等語。   
二、按刑法第50條規定：「裁判確定前犯數罪者，併合處罰之。
    但有下列情形之一者，不在此限：一、得易科罰金之罪與不
    得易科罰金之罪。二、得易科罰金之罪與不得易服社會勞動
    之罪。三、得易服社會勞動之罪與不得易科罰金之罪。四、
    得易服社會勞動之罪與不得易服社會勞動之罪。」「前項但
    書情形，受刑人請求檢察官聲請定應執行刑者，依第51條規
    定定之。」茲檢察官依受刑人簡銘皇之請求，聲請就得易科
    罰金與不得易科罰金之罪合併定其應執行之刑，有調查受刑
    人是否聲請定應執行刑調查表在卷可稽（見本院卷第3頁）
    ，本件自得依檢察官之聲請為定應執行刑之裁定。
三、次按數罪併罰，有二裁判以上者，依刑法第51條規定，定其
    應執行刑，刑法第53條定有明文。又宣告多數有期徒刑者，
    於各刑中之最長期以上，各刑合併之刑期以下，定其刑期。
    但不得逾三十年，刑法第51條第5款亦定有明文。查受刑人
    簡銘皇因違反毒品危害防制條例等案件，先後經法院判處如
    附表所示之刑，並確定在案，有各該判決書及本院前案紀錄
    表附卷可稽。聲請人以本件聲請定應執行刑之犯罪事實最後
    判決法院為本院，聲請定其應執行之刑，本院審核認聲請為
    正當，參酌受刑人犯罪之情節、行為次數、手段、侵害法益
    等情狀，對於其所犯如附表所示之罪為整體非難評價，應定
    其應執行刑如主文所示。爰依刑事訴訟法第477條第1項、刑
    法第53條、第51條第5款，裁定如主文。
中　　華　　民　　國　　109 　年　　2 　　月　　27　　日
              　　刑事第六庭    審判長法　官  劉方慈
                                      法　官  許曉微
                                      法　官  林家賢
以上正本證明與原本無異。      
如不服本裁定，應於收受送達後5日內向本院提出抗告狀。
                                      書記官  謝文傑
中　　華　　民　　國　　109 　年　　3 　　月　　3 　　日
附表：
編  號  1 2 3 罪  名  毒品危害防制條例 毒品危害防制條例 毒品危害防制條例 宣告刑  有期徒刑8月 有期徒刑7月 有期徒刑8月 犯罪日期  104年9月6日 104年12月19日 106年3月22日 偵查(自訴)機關年度案號  桃園地檢104年度毒偵字第4331號、105年度毒偵字第149號、105年度偵字第10692號（聲請書附表僅載104年度毒偵字第4331號，應予補充） 桃園地檢104年度毒偵字第4331號、105年度毒偵字第149號、105年度偵字第10692號（聲請書附表僅載104年度毒偵字第4331號，應予補充） 桃園地檢106年度毒偵字第1906號、106年度偵字第13622號（聲請書附表僅載106年度毒偵字第1906號，應予補充） 最後事實審 法  院 桃園地院 桃園地院 桃園地院  案  號 106年度審訴緝字第30號 106年度審訴緝字第30號 106年度審訴字第1164號  判決日期 106年7月10日 106年7月10日 106年10月19日 確定判決 法  院 桃園地院 桃園地院 桃園地院  案  號 106年度審訴緝字第30號 106年度審訴緝字第30號 106年度審訴字第1164號  判    決確定日期 106年8月7日 106年8月7日 106年11月24日 是否為得易科罰金之案件  否 否 否 備  註  1.桃園地檢106年度執字第11347號 2.編號1至2，經臺灣桃園地院106年度審訴緝字第30號判決定應執行有期徒刑1年1月   1.桃園地檢106年度執字第15800號 2.編號3至4，經臺灣桃園地院106年度審訴字第1164號判決定應執行有期徒刑1年   編號1至7，經臺灣桃園地院107年度聲字第4683號裁定定應執行有期徒刑5年7月（桃園地檢108年度執更字第1037號）   

編  號  4 5 6 罪  名  毒品危害防制條例 贓物 槍砲彈藥刀械管制條例 宣告刑  有期徒刑7月 有期徒刑3月 有期徒刑3年4月併科新臺幣50000元 犯罪日期  106年3月18日 106年3月21日 106年2月18日 偵查(自訴)機關年度案號  桃園地檢106年度毒偵字第1906號、106年度偵字第13622號（聲請書附表僅載106年度毒偵字第1906號，應予補充） 桃園地檢106年度偵字第8897號 桃園地檢106年度偵字第6688號 最後事實審 法  院 桃園地院 桃園地院 桃園地院  案  號 106年度審訴字第1164號 107年度易字第25號 107年度訴字第129號  判決日期 106年10月19日 107年5月9日 107年7月24日 確定判決 法  院 桃園地院 桃園地院 桃園地院  案  號 106年度審訴字第1164號 107年度易字第25號 107年度訴字第129號  判    決確定日期 106年11月24日 107年7月2日 107年8月20日 是否為得易科罰金之案件  否 是 否 備  註  1.桃園地檢106年度執字第15800號 2.編號3至4，經臺灣桃園地院106年度審訴字第1164號判決定應執行有期徒刑1年 桃園地檢107年度執字第10534號 桃園地檢107年度執字第12799號   編號1至7，經臺灣桃園地院107年度聲字第4683號裁定定應執行有期徒刑5年7月（桃園地檢108年度執更字第1037號）   

編  號  7 8 9 罪  名  毒品危害防制條例 毒品危害防制條例 毒品危害防制條例 宣告刑  有期徒刑4月 有期徒刑17年 有期徒刑17年 犯罪日期  106年2月20日 105年6月25日 105年6月26日 偵查(自訴)機關年度案號  桃園地檢107年度偵字第15207號 桃園地檢106年度偵字第6753號 桃園地檢106年度第6753號 最後事實審 法  院 桃園地院 臺灣高院 臺灣高院  案  號 107年度桃簡字第1552號 107年度上訴字第2072號 107年度上訴字第2072號  判決日期 107年9月26日 107年12月11日 107年12月11日 確定判決 法  院 桃園地院 最高法院 最高法院  案  號 107年度桃簡字第1552號 108年度台上字第3973號 108年度台上字第3973號  判    決確定日期 107年11月5日 108年12月11日 108年12月11日 是否為得易科罰金之案件  是 否 否 備  註  1.桃園地檢107年度執字第17088號 2.編號1至7，經臺灣桃園地院107年度聲字第4683號裁定定應執行有期徒刑5年7月（桃園地檢108年度執更字第1037號） 1.桃園地檢109年度執字第1195號 2.編號8至10，經臺灣桃園地院106年度訴字第546號判決定應執行有期徒刑24年  

編  號  10 （以下空白） （以下空白） 罪  名  毒品危害防制條例   宣告刑  有期徒刑8年   犯罪日期  105年7月7日   偵查(自訴)機關年度案號  桃園地檢106年度偵字第6753號   最後事實審 法  院 臺灣高院    案  號 107年度上訴字第2072號    判決日期 107年12月11日   確定判決 法  院 最高法院    案  號 108年度台上字第3973號    判    決確定日期 108年12月11日   是否為得易科罰金之案件  否   備  註  1.桃園地檢109年度執字第1195號 2.編號8至10，經臺灣桃園地院106年度訴字第546號判決定應執行有期徒刑24年